ERSI LUZ OLIVEIRA FILHO

DADOS PESSOAIS

Endereço: Rua Gotemburgo, 7 – Lamenha Grande - 83507-650 – (prox. Parque Tanguá - Curitiba) Almirante Tamandaré – PR

Data Nasc.: 02/06/1971 C.N.H - B Est. Civil: Solteiro Contatos: (41) 9 8491-2583 WhatsApp

E-mail: ersijunior@gmail.com LinkedIn: https://www.linkedin.com/in/ersi-luz-oliveira-filho/

PRETENSÕES

Áreas: RH / Administrativa ou T.I,

Pretensão Salarial: à combinar.

RESUMO

Gestão da área RH – Treinamento, administração de indicadores, suporte a funcionários em alguns subsistemas de RH e apoio ao sistema de gestão da qualidade, aproximadamente 15 anos e uma breve experiência no setor de almoxarifado.

Desenvolvimento: ferramentas e sistemas para apoio e otimização de atividades/informações. (WEB - intranet/internet)

Autônomo Comércio e serviços em Informática: Gestão administrativa, comercial e técnica, suporte/manutenção a hardware, software e rede, comércio de peças e acessórios.

Estágio na área de engenharia em atividades de suporte técnico e de Marketing Digital em atividades de Front-end.

* Disponibilidade para viagens e mudança

FORMAÇÃO ACADÊMICA

CST Análise e Desenvolvimento de Sistemas (trancado último período - conclusão até 12/2022)
 UNISOCIES

UNISOCIESC/UNICURITIBA

IDIOMA

• Inglês – Intermediário Escola Wisdom

HISTÓRICO PROFISSIONAL

CLICKRIGHT - SOLUÇÕES EM TECNOLOGIA - Curitiba/Pr

(14/10/2019 - 14/07/2020)

Cargo: Estagiário - T.A.D.S - Departamento Desenvolvimento Front-End: (html5, css3, scss, javascript, bootstrap, etc...)

- Layouts (sites) Joomla;
- Codificação / Publicação de conteúdos(sites/blog-posts/emkt);
- Manutenção/Atualizações de sites já desenvolvidos(Joomla/Wordpress/Opencart);

SESC - SERVIÇO SOCIAL DO COMÉRCIO- Curitba/Pr

(02/07/2019 a 27/09/2019)

Cargo: Assistente Administrativo - SAC

- Atendimento a clientes (balcão/telefone);
- Venda pacotes de turismo e atividades (balcão/telefone);
- Divulgação e visita a comerciantes do entorno;
- Fluxo de caixa;

INTELIGATE TECNOLOGIAS DE ACESSO LTDA - Colombo/Pr

(21/01/2019 a 14/06/2019)

Cargo: Estagiário - Tecnologia em Análise e Desenvolvimento de Sistemas

- Help-desk remoto;
- Configuração e testes de acesso em dispositivos biométricos e reconhecimento facial(físicos/sistêmicos);
- Plano de testes;
- Manutenção em banco de dados MySql;
- Formatações de microcomputadores.

KOMATSU FOREST - Pinhais/Pr

(14/06/2012 a 18/08/2016)

Cargo: Analista de T&D

- Atividades na área de treinamento, Matriz e 11 Filiais (gestão, sistemas, viagens, procedimentos e operação)
 - <u>Funcionários</u>: Budget, LNT, planos anuais, material didático, logística (interna/externa), fornecedores, parcerias, processos de pagamentos, Integração novos funcionários, etc...)
 - o Clientes (Inscrições, Logística (organização interna/externa), Material didático, etc...)
- Coordenação de 6 Instrutores técnicos;
- Administração programa de Idioma / convênios;
- Administração/Codificação: sistema de gerenciamento de Desempenho Profissional (Excel/Access: VBA);
- Elaboração: organogramas e pesquisas (OrgPlus/GoogleDocs);
- Elaboração/Administração: banco de dados/ malas direta, gráficos, etc (Access:VBA / MySql);
- Administração/Suporte: Sistema de Vídeos de Treinamentos Intranet/Internet (mysql /php/ excel:VBA);
- KPI's de treinamento(Indicadores): Head Count/ Turnover / Absenteísmo/ H. percapta, etc
- Atividades de administração de pessoal (básicas)

INFORMAIS - INFORMÁTICA - Campo Magro/Pr

(01/08/09 a 31/12/2011)

Cargo: Autônomo

- Atividades administrativas, comerciais e técnicas;
- Desenvolvimento de fornecedores de peças e acessórios para informática;
- Atendimento à clientes (balcão): Demonstração e teste de produtos;
- Visita técnica à clientes: Orçamentos, instalações e manutenções;
- Criação de cadastros e Planilhas (Access/Excel: VBA/Planilha Dinâmica, Gráficos, PROCV, IF,etc...)

Cargo: Assistente Administrativo III

- Atividades da área de treinamento (levantamento, análises, calendários, materiais didáticos, fornecedores, logística, eficácia, convocações, etc.
- Auditorias Internas de Formação / 5S / Integrações novos funcionários
- Administração do sistema de Apontamento de horas(ponto) Madis Rodbel (catracas / relógios / horas extras / banco de horas)
- Administração de Indicadores de treinamento e Desenvolvimento
- Criação de Formulários e Bancos de Dados (Access e VBA)
- Relatórios e Planilhas Dinâmicas, Gráficos, PROCV, IF,etc (Excel)
- Mala direta / Certificados, etc... (Word)
- Atividades de administração de pessoal (básicas)

VOLKSWAGEN DO BRASIL LTDA - São José dos Pinhais/Pr

(21/06/99 a 19/10/07)

Cargo: Assistente Administrativo Pleno

- Atividades da área de treinamento, KPI's, Gerenciamento de desempenho e Análises de Perfil
- Administração do budgets de treinamento: Verba SENAI-PR/Empresa
- Apoio aos Sistemas de Qualidade (ISO 9000/14000/VDA) e Programa de Geração de Idéias e PMC²
- Administração do Programa de aprendizagem (Menor/Jovem aprendiz)
- Criação de sistemas dinâmicos e páginas para Intranet (ASP, HTML, CSS, JS, VBS, Access)
- SAP R/3 Módulo T&D (implementação e manutenção Módulo treinamento & desenvolvimento).
- Sistema Ponto RONDA (lançamento justificativas / alterações / agendamentos)
- Relatórios e Planilhas Dinâmicas, Gráficos(PROCV, IF, etc)
- Atividades de administração de pessoal (taskforce básico)
- Atendimento e suporte a funcionários/aprendizes/estagiários.

INFORMAÇÕES COMPLEMENTARES

DISCIPLINAS GRADUAÇÃO: HTML, CSS, PHP, MYSQL, ORACLE, JAVA,, PYTHON (Mineração de dados), ARDUINO (IOT), etc...

GitHub: https://github.com/elofdev

CURSOS REALIZADOS:

- Spring/Anglar (construção API Rest crud/MySql) 2021
- Angular (crud/MySql) 2021
- Php Laravel Tips (crud/MySql) 2021
- Spring REST Básico (construção API Rest crud/MySql) 2021
- Ruby on Rails Básico (crud/Postgresql) 2020
- ReactJS(comsumo API, estilização) 2020
- Node.Js Básico(express/docker/mongodb/mongoose/robot 3T/Insomnia) 2020
- Delphi Comunity 10.3 Básico (flamerobin/firebird/fastreport-crud/firefird) 2020
- Qlikview Básico(Udemy) 2020
- Cobol Básico (xcode) 2020
- Asp.net mvc5 Básico 2017
- Java Básico 2016
- Bootstrap Básico 2015
- Php e Mysql Básicos 2015
- Curso de Formação de Gestores de Processo(Gauss)
- Mapeamento de Processos (QUALIMASTER)

OUTROS CONHECIMENTOS:: Node Js, Power Bi, Tableu Public, CorelDraw, Photoshop, Trello, Node, Slack, Linux Mint, Git/Github,

Docker...etc